# 以土地房产注册新公司的问题

提问人：wxforget 时间：2011-11-23 11:28:58
总公司以土地房产注册全资子公司,以30%的货币和70%的土地房产进行注册,货币先到位,土地房产在规定期限到位. 请问:总公司的土地房产从变更到子公司的手续和费用是如何收取的? 谢谢!我是新手

回答人：chenyiwei
这种具体操作程序方面的问题，建议咨询国土资源和建设部门（房地产登记机关）。你也可以先查一下视野法规库或者当地登记机构的网站进行了解。主要相关规定有《物权法》、《土地登记办法》、《房屋登记办法》、《上海市房地产登记条例》等。